【裁判字號】    89,交易,19
【裁判日期】    890531
【裁判案由】    過失傷害
【裁判全文】
臺灣彰化地方法院刑事判決                          八十九年度交易字第一九號
    公  訴  人  臺灣彰化地方法院檢察署檢察官
    被      告  丁○○
右列被告因過失傷害案件，經檢察官提起公訴 (八十八年度偵字第三六三三號)，本
院判決如左：
    主  文
丁○○無罪。
    理  由
一、公訴意旨略以: 被告丁○○於民國八十七年十月九日（起訴書誤載為八十七年十
    月三十一日）駕車牌號碼Ｐ三－一０七一號車沿彰化市○○路○段，由北往南方
    向行駛，途經中山路三段八八五號前，因丙○○前因駕車牌號碼ＮＧ－五一一一
    號車搭載告訴人甲○○，自行駕車失控擦撞分隔島，而將該車停放於路中形成路
    障，致煞車不及自後追撞丙○○之車輛，因而使告訴人甲○○受有流產（原已懷
    孕一個月左右）之傷害，案經告訴人甲○○訴由彰化縣警察局彰化分局偵辦，因
    認被告丁○○涉有刑法第二百八十四條第一項之過失傷害犯行。
二、按犯罪事實應依證據認定之，無證據不得推定其犯罪事實，又不能證明被告犯罪
    者，應諭知無罪之判決，此於刑事訴訟法第一百五十四條及同法第三百零一條第
    一項分別定有明文；及按認定不利於被告之事實須依積極證據，茍積極證據不足
    為不利於被告事實之認定時，即應為有利於被告之認定，更不必有何有利之證據
    （最高法院三十年上字第八一六號、三十年上字第四八二號號判例參照）。又認
    定犯罪事實，所憑之證據，雖不以直接證據為限，間接證據亦包括在內，然無論
    直接或間接證據，其為訴訟上之證明，須於通常一般之人均不致於有所懷疑，而
    得確信其為真實之程度者，始得據為有罪之認定，倘其證明尚未達到此一程度，
    而有合理之懷疑存在時，即無從為有罪之認定（最高法院七十六年台上字第四九
    八六號判例參照）。
三、公訴人認被告涉有上開傷害犯行，係以告訴人之指述、證人乙○○之證述，另有
    肇事現場圖、現場照片六張及醫院診斷書一紙附卷可稽，為其主要論據；訊據被
    告丁○○，固坦承有於上開時、地與告訴人所乘之前開車輛發生碰撞，惟堅詞否
    認有何過失傷害犯行，辯稱: 導至告訴人流產之原因很多，非必因本件事故所造
    成等語。
四、按告訴人流產之結果，須與被告之過失行為間有因果關係，始能令被告負過失傷
    害罪責。經查，告訴人指述伊於車禍後發現流產，是認流產即因本件事故所造成
    ，固有所憑，尚非無據；惟告訴人指稱其當時懷孕約一個月左右，衡情因胚胎甫
    著床於子宮，著床情形本尚未至穩定，原較易受個人體質、其他刺激等因素影響
    導至流產，雖告訴人持有梅鏡堂紀念醫院所出據之診斷證明書一紙，並載明「急
    性腹痛，陰道出血」，惟經本院函詢該院造成該病症之可能因素如何，該院答稱
    因未經進一步學理檢查、追蹤而無法答覆，有該院八十九年三月二十四日及四月
    十三日之函文二紙附卷可按；且告訴人或因甫於車禍當時驚嚇未定，或因病症無
    法即刻發現，是於當時未能當場表示其下腹部有所不適等情，業經告訴人所自承
    及證人乙○○於本院審理中證稱當時無人表示受傷等語明確，迨前往梅鏡堂醫院
    就診時已同年月十一日，若告訴人於當時即有表示下腹部不適，或可以此獲至認
    定因果關係之參證，惟告訴人既無於車禍當時感覺下腹部不適，並延至二日後方
    前往救診，則亦無法就因果關係之有無提供參考判斷；況本件事故之發生係因告
    訴人所乘，由丙○○駕駛之上揭車輛，先因不慎失控撞擊快慢車道分隔島後，損
    害停於外側快車道上，復為被告因閃避不及所撞，並受撞後再與證人乙○○所駕
    車輛擦撞，此觀道路交通事故調查報告表記載甚明，故告訴人所乘之車連續受撞
    三次，告訴人流產是否全為被告追撞所致，亦非無疑；末查，告訴人流產之原因
    因時隔久遠，是否確為本件事故所導致實無從再為查考，本院調查途徑已窮，綜
    上所述，告訴人之流產雖可能與本件事故有關連，但依現有之證據，實無從為有
    因果關係之認定，依上開條文及判例說明，本件證據既有不足，依法應諭知被告
    無罪。
據上論斷，應依刑事訴訟法第三百零一條第一項，判決如主文。
本案經檢察官簡燕子到庭執行職務。
中    華    民    國    八十九    年      五      月        三十一      日
                                臺灣彰化地方法院刑事第三庭
                                    法      官  吳俊螢
右正本證明與原本無異。
如不服本判決，應於送達後十日內向本院提出上訴狀(須附繕本)。
告訴人或被害人對於判決如有不服具備理由請求檢察官上訴者，其上訴期間之計算係
以檢察官收受判決正本之日期為準。
                                    法院書記官
中    華    民    國    八十一    年              月                  日


司法院資訊處製作；財團法人民間司法改革基金會備份。
